【裁判字號】    94,重訴,52
【裁判日期】    951228
【裁判案由】    違反稅捐稽徵法
【裁判全文】
臺灣高雄地方法院刑事判決              94年度重訴字第52號
公  訴  人  臺灣高雄地方法院檢察署檢察官
被      告  乙○○
選任辯護人  蘇吉雄律師
            陳雅娟律師
被      告  戊○○
選任辯護人  蔡東賢律師
            吳文淑律師
            郭念慈律師
上列被告因違反稅捐稽徵法案件，經檢察官提起公訴（93年度偵
字第16972號），本院判決如下：
    主  文
乙○○、戊○○均無罪。
    理  由
一、公訴意旨略以：
    曾麗靜（已於民國90年3月4日死亡）係大昌建設開發股份有
    限公司負責人，及蜜吾貿易股份有公司、威統超商股份有限
    公司之董事，其子即被告乙○○係高雄市大統百貨企業股份
    有限公司（下稱大統百貨公司）、大立百貨企業股份有限公
    司、大立投資股份有限公司（下稱大立投資公司）、大立伊
    勢丹股份有限公司、大世界百貨開發股份有限公司（下稱大
    世界百貨開發公司）、威皇建設開發有限公司（下稱威皇建
    設開發公司）、宇啟建設開發有限公司（下稱宇啟建設開發
    公司）及大樂股份有限公司（下稱大樂公司）之負責人，被
    告戊○○係被告乙○○之妻，吳冠宇及吳冠威則係被告乙○
    ○之子。緣於89年11月間，曾麗靜因腹部疼痛赴高雄長庚醫
    院就診，經診斷結果，證實曾麗靜已罹患肝癌末期，被告乙
    ○○及戊○○知悉曾麗靜不久人世，為逃漏遺產稅之課徵，
    竟共同基於詐術逃漏遺產稅之犯意聯絡：
    (一)先以向銀行抵押借款及解約債券等方式，利用曾麗靜之不
      動產及債券等資產取得現款：
      1.向銀行抵押借款部分：
        (1)於89年12月30日，以曾麗靜之名義向第一商業銀行（
          下稱第一銀行）高雄分行貸款新台幣（下同）50,000
          ,000 元 ，該行於90年1 月12日核撥貸款40,000,000
          元存入曾麗靜之該行帳號第00000000000 號帳戶內，
          繼於同年月19日再核撥貸款10,000,000元存入曾麗靜
          同上開帳戶內。
        (2)於90年1 月5 日，以曾麗靜之名義向彰化商業銀行（
          下稱彰化銀行）高雄分行貸款40,000,000元，該行於
          同年月12日核撥貸款40,000,000元存入曾麗靜之該行
          帳號第00000000000000號帳戶內。
        (3)於90年1 月5 日，以曾麗靜之名義向上海商業儲蓄銀
          行（下稱上海銀行）高雄分行貸款350,000,000 元，
          該行陸續於90年2 月21日、同年月21日及同年月26日
          ，先後核撥貸款307,000,000 元、26,700,000元及16
          ,300,000 元 存入曾麗靜之該行帳號第000000000000
          00號帳戶內。
        (4)於90年1 月15日，以曾麗靜之名義向聯邦商業銀行（
          下稱聯邦銀行）高雄分行貸款160,000,000 元，該行
          於同年2 月22日核撥貸款160,000,000 元存入曾麗靜
          之該行帳號第000000000000號帳戶內。
        (5)於90年2 月26日，先將大立投資公司位於高雄市前金
          區○○段地號第542 、543 、544 、545 、546 、54
          7 、548 、549 、550 、554-1 號土地，出售予曾麗
          靜。旋於同年月27日，以曾麗靜所購入之上開土地向
          世華聯合商業銀行（下稱世華銀行）貸款690,000,00
          0 元，該行於同年3 月2 日，核撥貸款690,000,000
          元存入曾麗靜之該行帳號第000000000000號帳戶內。
      2.解約債券部分：
        於90年1 月7 日至同年3 月4 日期間，陸續將曾麗靜所
        有之中華票券金融公司公債券665,316,509 元解約後，
        款項存入曾麗靜之彰化銀行高雄分行帳號第0000000000
        000號及00000000000000號帳戶內。
    (二)將上開(一)方式變現之款項，移轉至沒有對價關係之被告乙
      ○○、戊○○及不知情之吳冠宇、吳冠威、大世界百貨公
      司、大立投資公司，減少曾麗靜之資產：
      1.於90年1 月12日，將曾麗靜之第一銀行高雄分行帳號第
        00000000000 號帳戶內40,000,000元之款項，轉帳存入
        無對價關係之大世界百貨開發公司之高雄銀行新莊分行
        （已改名為高雄銀行營業部）帳號第000000000000號帳
        戶內。
      2.於90年1 月12日，將曾麗靜之彰化銀行高雄分行帳號第
        00000000000000號帳戶內140,000,000 元之款項，轉帳
        存入無對價關係之大世界百貨開發公司之高雄銀行新莊
        分行帳號第000000000000號帳戶內。
      3.於90年1 月19日，將曾麗靜之彰化銀行高雄分行帳號第
        00000000000000號帳戶內13,242,105元款項，開立2 張
        支票（票號分別為BC0000000 號及BC0000000 號）轉帳
        存入無對價關係之被告乙○○之彰化銀行高雄分行帳號
        第0000000000號帳戶內。
      4.於90年1 月19日，將曾麗靜之彰化銀行高雄分行帳號第
        00000000000000號帳戶內18,250,721元款項，開立2 張
        支票（票號分別為BC0000000 號及BC0000000 號）轉帳
        存入無對價關係之被告戊○○之彰化銀行高雄分行帳號
        第0000000000號帳戶內。
      5.於90年1 月19日，將曾麗靜之彰化銀行高雄分行帳號第
        00000000000000號帳戶內5,572,625 元款項，開立1 張
        支票（票號為BC0000000 號）轉帳存入無對價關係之吳
        冠宇之彰化銀行高雄分行帳號第0000000000號帳戶內。
      6.於90年1 月19日，將曾麗靜之彰化銀行高雄分行帳號第
        00000000000000號帳戶內6,926,903 元款項，開立1 張
        支票（票號為BC0000000 號）轉帳存入無對價關係之吳
        冠威之彰化銀行高雄分行帳號第0000000000號帳戶內。
      7.於90年2 月26日，將曾麗靜之彰化銀行高雄分行帳號第
        00000000000000號帳戶內16,300,000元及103,700, 000
        元之款項，開立2 張支票（票號分別為BC0000000 號及
        、BC0000000 號）轉帳存入無對價關係之大立投資公司
        於彰化銀行帳號第00000000000000號帳戶內。
      8.於90年3 月1 日，將曾麗靜之彰化銀行高雄分行帳號第
        00000000000000號帳戶內之款項120,000,000 元，開立
        1 張支票（票號為BC0000000 號）轉帳存入無對價關係
        之大立投資公司於彰化銀行帳號第0000000000號帳戶內
        。
      9.於90年1 月10日至同年3 月5 日期間，被告戊○○指示
        大樂公司不知情之出納甲○○，陸續自無對價關係之曾
        麗靜彰化銀行高雄分行帳號第0000000000000 號帳戶，
        提領現金總計60,382,626元。
    (三)以上開(一)方式變現之款項，支付向被告乙○○、戊○○、
      及不知情之吳冠宇及吳冠威購買股票之價款，而購得時價
      每股35元之宇啟建設開發公司股票，及時價每股43元之威
      皇建設開發公司股票：
      1.於90年1 月6 日，曾麗靜向被告乙○○、戊○○及吳冠
        宇以每股35元購買宇啟建設開發公司之股票，旋於同年
        2 月8 日，將曾麗靜之彰化銀行高雄分行帳號第000000
        00000000號帳戶內210,299,965 元之款項，開立2 張支
        票（票號分別為BC0000000 號及BC0000000 號）轉帳存
        入被告乙○○之彰化銀行高雄分行帳號第0000000000號
        帳戶內，開立2 張支票（金額合計為191,464,965 元，
        票號分別為BC0000000 號及BC0000000 號）轉帳存入被
        告戊○○之彰化銀行高雄分行帳號第0000000000號帳戶
        內，開立2 張支票（金額合計為202,924,965 元，票號
        分別為BC0000000 號及BC0000000 號）轉帳存入吳冠宇
        之彰化銀行高雄分行帳號第0000000000號帳戶內。
      2.於90年1 月29日，曾麗靜以每股43元，向吳冠威購買威
        皇建設開發公司股票，開立支票1 張（金額為249,998,
        957 元，票號為BC0000000 號）轉帳存入吳冠威之彰化
        銀行高雄分行帳號第0000000000號帳戶內。
      3.於90年2 月22日，曾麗靜以每股43元，向乙○○及戊○
        ○分別購買威皇建設開發公司股票，陸續開立2 張支票
        （金額合計為260,964,957 元，票號分別為BC0000000
        號及BC0000000 號）轉帳存入乙○○之彰化銀行高雄分
        行帳號第0000000000號帳戶內，開立2 張支票（金額合
        計為235,364,965 元，票號分別為BC0000000 號及BC00
        00000 號）轉帳存入戊○○之彰化銀行高雄分行帳號第
        0000000000號帳戶內。
    (四)嗣曾麗靜於90年3 月4 日死亡後，被告乙○○及戊○○明
      知上開所述曾麗靜無對價關係移轉至被告乙○○、戊○○
      、吳冠宇、吳冠威、大世界百貨開發公司、大立投資公司
      名下之款項，及自曾麗靜帳戶內提領出之款項，均應為曾
      麗靜之遺產，竟於93年3 月4 日時申報遺產稅時，故意隱
      匿不報，以此方式短報曾麗靜之遺產達524, 374,980元。
      另被告乙○○及戊○○明知上開(三)項所述曾麗靜購入之宇
      啟建設開發公司股票及威皇建設開發公司股票之時值分別
      為每股35元及43元，竟故意均僅以每股10元之面額申報，
      以此方式短報曾麗靜之遺產達1,035,917,826 元。因認被
      告二人均係涉犯稅捐稽徵法第41條詐術逃漏稅捐罪嫌。
二、按犯罪事實應依證據認定之，無證據不得認定其犯罪事實；
    又不能證明被告犯罪者，應諭知無罪之判決，刑事訴訟法第
    154 條第2 項、第301 條第1 項分別定有明文。次按所謂證
    據，係指足以認定被告確有犯罪行為之積極證據而言，該項
    證據自須適合於被告犯罪事實之認定，始得採為斷罪資料；
    苟積極證據不足為不利於被告事實之認定時，即應為有利於
    被告之認定，更不必有何有利之證據（最高法院29年上字第
    3105號、30年上字第816 號判例意旨參照）。又按事實之認
    定，應憑證據，如未能發現相當證據，或證據不足以證明，
    自不能以推測或擬制之方法，以為裁判基礎；且為刑事訴訟
    法上證明之資料，無論其為直接證據或間接證據，均須達於
    通常一般之人均不致於有所懷疑，而得確信其為真實之程度
    ，始得據為有罪之認定，若其關於被告是否犯罪之證明未能
    達此程度，而有合理性懷疑之存在，致使無從形成有罪之確
    信，根據「罪證有疑，利於被告」之證據法則，即不得遽為
    不利於被告之認定（最高法院40年臺上字第86號、76年臺上
    字第4986號判例意旨參照）。
三、證據能力之判斷：
    (一)按被告以外之人於審判外之言詞或書面陳述，除法律有規
      定者外，不得作為證據，刑事訴訟法第159 條第1 項定有
      明文。又被告以外之人於審判外之陳述，雖不符前4 條之
      規定，而經當事人於審判程序同意作為證據，法院審酌該
      言詞陳述或書面陳述作成時之情況，認為適當者，亦得為
      證據；當事人、代理人或辯護人於法院調查證據時，知有
      第159 條第1 項不得為證據之情形，而未於言詞辯論終結
      前聲明異議者，視為有前項之同意，刑事訴訟法第159 條
      之5 亦定有明文。
    (二)關於旅客入出境記錄、死亡證明書、曾麗靜之第一銀行開
      戶資料、約定書、借款申請書、借據影本、第一銀行存款
      明細分類帳、第一銀行取款憑條影本、第一銀行匯款申請
      書代收入傳票影本、彰化銀行高雄分行跨行入戶電匯轉帳
      收入傳票影本、彰化銀行借款申請書、授信約定書、印鑑
      卡影本、彰化銀行存摺存款帳戶及交易資料列示表、中華
      票券金融公司高雄分公司93年5 月5 日華券（93）高發字
      第163 號函檢附支票影本、買進成交單暨賣出成交單、彰
      化銀行傳票影本、匯款申請書、彰化銀行支票影本、存摺
      支取單、送款簿影本、現金提領一覽表、上海銀行授信申
      請書、本票暨授權書、借款契約、上海銀行存款對帳單、
      彰化銀行存款憑條影本、上海銀行匯出匯款申請書影本、
      上海銀行存款對帳單、聯邦銀行授信申請書、存摺存款明
      細分類帳、聯邦銀行支票影本、本票影本、授權書、交易
      明細資料、世華銀行支票影本、世華銀行存款明細分類帳
      、世華銀行交易明細資料、世華銀行存款存入憑條、土地
      買賣所有權契約書、曾麗靜購買土地資金說明、付款說明
      大立投資公司彰化銀行高雄分行帳戶存摺影本、土地登記
      謄本、土地所有權狀影本、大世界百貨開發公司增資認股
      繳款通知書、第一銀行匯款通知單影本、彰化銀行匯款回
      條聯影本、經濟部90年2 月1 日經（90）商字第09001030
      900 號函、股票交易及支付價金明細、股份買賣契約書、
      證券交易稅一般代徵稅額繳款書、經濟部90年2 月9 日經
      （90）商字第09001044430 號函、經濟部90年2 月8 日經
      （90）商字第09001044420 號函、高雄長庚醫院診療結果
      摘要報告、投資計畫書、授權書、遺產稅申報書、財政部
      國有財產局收據等證據，被告乙○○、戊○○及渠等之辯
      護人於本院行準備程序時，均明確表示對於證據能力無意
      見等語（本院卷(二)第8 至11頁參照），且當事人均未於本
      院審理過程中聲明異議，是本院審酌前開證據作成時之情
      況均屬正常，且與本案相關之待證事實具有關連性，認適
      當作為證據，依前開刑事訴訟法第159 條之5 之規定，認
      上開證據均具有證據能力。
四、公訴人提起本件公訴所憑之證據：
    公訴人認被告二人涉犯詐術逃漏稅捐罪嫌，無非係以：證
    人李全謨之證述、被告乙○○、戊○○之供述、證人吳
    冠宇、吳冠威之供述、旅客入出境紀錄、死亡證明書、
    遺產申報書、第一商業銀行借款申請書、財政部高雄
    市國稅局93年2 月5 日財高國稅審三字第0930000706號函、
    第一商業銀行存款明細分類帳、取款憑條影本、匯款申請
    書代收入傳票影本、彰化銀行傳票影本（傳票總號分別為13
    39號、1415號、869 號、1482號、870 號、1483號）、彰化
    商業行高雄分行支票影本（票號分別為BC0000000 號、BC00
    00000 號、BC0000000 號、BC0000000 號、BC0000000 號、
    BC0000000 號、BC0000000 號、BC0000000 號、BC0000000
    號、BC0000000 號及BC0000000 號）、彰化商業銀行高雄
    分行借款申請書、彰化商業銀行存摺存款及交易資料列示
    表、傳票影本（傳票總號分別為1183號、1550號及1551號）
    、投資計劃書、股份買賣契約書、彰化商業銀行存摺存
    款及交易資料列示表、傳票影本（傳票總號分別為847 號、
    112 號、1327號及698 號）、支票影本（票號分別為BC0000
    000 號、BC0000000 號、BC0000000 號、BC0000000 號、BC
    0000000 號及BC0000000 號）、本票影本、聯邦銀行授信
    申請書、上海商業儲蓄銀行存款對帳單、聯邦銀行支票存款
    明細分類帳、上海商業儲蓄銀行支票影本、聯邦銀行支票
    影本、彰化商業銀行傳票影本（傳票總號分別為1141號、
    917 號、1021號、686 號及919 號）、支票影本（票號分別
    為BC0000 000號、BC0000000 號、BC0000000 號及BC000000
    0 號）、上海商業儲蓄銀行支票影本、匯出匯款申請書、
    彰化商業銀行支票影本、土地、建築改良物買賣所有權移
    轉契約書、借款申請書、世華聯合商業銀行公司授信案展期
    簽報書、本票影本、世華聯合商業銀行交易明細資料、支
    票影本、活期（儲蓄）存款存入憑條影本、商業本票影本、
    委託保證契約、放款備查卡、放款還本繳款通知單、彰化
    商業銀行大額現金提款紀錄表、中華票券金融公司高雄分
    公司93年5 月5 日華券（93）高發字第163 號函、支票影本
    、中華票券金融公司買進成交單、彰化商業銀行存摺類存款
    憑條影本、彰化商業銀行傳票影本（傳票總號分別為109
    號、1182號、1552號、1553號、1554號、1555號、1556號、
    1557號、及1558號）、彰化商業銀行傳票影本（傳票總號
    分別為1156號、1161號、827 號及1447號）、支票影本（票
    號為BC0000000 號）、彰化商業銀行傳票影本（傳票總號
    分別為24 39 號、2559號及233 號）、支票影本（票號分別
    為PA0000000 號、BC0000000 號及BC0000000 號）、彰化
    商業銀行傳票影本（傳票總號分別為1618號、1476號及994
    號）、支票影本（票號為BC0000000 號）等證據為其主要論
    據。
五、被告二人及渠等辯護人之抗辯：
    訊據被告二人均堅詞否認有何公訴人所指詐術逃漏稅捐之犯
    行，渠等辯詞如下：
    (一)被告乙○○辯稱：伊沒有起訴書所載逃漏稅捐之行為，也
      沒有假藉曾麗靜名義為違法行為，因曾麗靜是公司集團第
      一代創辦人，自主性極高，伊身為第二代並無法過問曾麗
      靜之事務，曾麗靜之財務亦非伊所負責等語。另辯護人亦
      為被告乙○○辯護稱：被告乙○○並未以詐術逃漏其繼承
      曾麗靜遺產應繳交之遺產稅，起訴書所載曾麗靜生前與被
      告乙○○、戊○○及其他相關資金往來關係，均有對價存
      在，而大樂公司出納甲○○於90年1 月10日至90年3 月5
      日間提領曾麗靜帳戶內現金乙事，被告乙○○完全不知情
      ，另被告乙○○就曾麗靜生前向被告乙○○等人購買之威
      皇建設開發公司及宇啟建設開發公司股票，於辦理遺產稅
      申報時，並未以每股10元之價格申報，蓋遺產稅申報書上
      遺產價額與單位時價二欄均為空白，又曾麗靜生前處分財
      產之行為，非法律所不許，即未違反遺產稅法之規定，是
      縱產生合法節稅之結果，亦非違法行為等語。
    (二)被告戊○○辯稱：伊並未參與申報遺產稅之行為，亦非曾
      麗靜之法定繼承人，伊並不知悉曾麗靜將不久人世，亦無
      如起訴書所載指示甲○○至銀行提領曾麗靜帳戶內之現金
      ，關於曾麗靜向銀行所申辦之貸款，均是曾麗靜自己所安
      排，伊與乙○○均未參與等語。另辯護人亦為被告戊○○
      辯護稱：曾麗靜生前處分自己財產行為，均是出於曾麗靜
      個人之意思，並非被告戊○○所決定，而遺產稅申報亦非
      被告戊○○所辦理，是丙○○受曾麗靜全體法定繼承人之
      委託而依法辦理，被告戊○○並非法定繼承人，並無違反
      稅捐稽徵法逃漏遺產稅之行為等語。
六、本院得心證之理由：
    (一)曾麗靜為被告乙○○之母親，被告戊○○為被告乙○○之
      配偶，吳冠宇及吳冠威則為被告乙○○之子；曾麗靜於90
      年1 月7 日出境至日本，嗣於90年3 月4 日在日本東京慈
      惠醫科大學附設病院因肝腫瘍死亡等情，有旅客入出境記
      錄及死亡證明書各1 紙附卷可參（警卷第39、40頁參照）
      ，復為被告二人所不爭執，均堪認係屬事實。
    (二)曾麗靜所有之下列金融機構帳戶自89年12月30日起迄90年
      3 月5 日止確有下述資金往來情形，有下列證據可稽，且
      均為被告二人所不爭執：
      1.第一銀行部分：
        (1)申請貸款部分：
          第一銀行高雄分行於89年12月30日，接受以曾麗靜之
          名義所申請之貸款50,000,000元，並先後於90年1 月
          12日核撥貸款40,000,000元存入曾麗靜之該行帳號第
          00000000000 號帳戶內，及於同年月19日核撥貸款10
          ,000,000 元 存入曾麗靜之該行上開帳戶內等情，業
          據證人即第一銀行經理辛○○於本院審理中結證明確
          （本院卷(三)第129 至133 頁參照），並有曾麗靜之第
          一銀行開戶資料1 紙（警卷第56頁參照）、約定書1
          份（偵卷第50頁參照）、借款申請書1 紙（警卷第57
          頁參照）、借據影本2 紙（偵卷第51、52頁參照）、
          第一銀行存款明細分類帳1 紙（警卷第60頁參照）、
          第一銀行取款憑條影本2 紙（警卷第61、64頁參照）
          在卷可稽。
        (2)匯出部分：
          於90年1 月12日，曾麗靜之上開第一銀行高雄分行帳
          戶轉帳40,000,000元之款項至大世界百貨開發公司之
          高雄銀行新庄分行（起訴書均誤載為新莊分行）帳號
          第000000000000號帳戶內，另於同年月19日，曾麗靜
          之上開第一銀行高雄分行帳戶復轉帳10,000,000元之
          款項至曾麗靜之彰化銀行高雄分行帳號第0000000000
          0000號帳戶內，有第一銀行匯款申請書代收入傳票影
          本3 紙及彰化銀行高雄分行跨行入戶電匯轉帳收入傳
          票影本1 紙在卷可參（警卷第62、63、65、67頁參照
          ）。
      2.彰化銀行部分：
        (1)申請貸款部分：
          彰化銀行高雄分行於90年1 月5 日，接受以曾麗靜之
          名義所申請之貸款40,000,000元，並於90年1 月12日
          核撥貸款40,000,000元存入曾麗靜之該行帳號第0000
          0000000000號帳戶內等情，業據證人即彰化銀行放款
          人員己○○於本院審理中結證明確（本院卷(二)第254
          至258 頁參照），並有彰化銀行借款申請書1 紙（偵
          卷第53頁參照）、授信約定書1 份（偵卷第57頁參照
          ）、印鑑卡影本1 張（偵卷第58頁參照）及彰化銀行
          存摺存款帳戶及交易資料列示表1 份（警卷第85至89
          頁參照）在卷可據。
        (2)債券解約後款項匯入部分：
          曾麗靜所有之中華票券金融公司公債券，於90年1 月
          7 日至同年3 月4 日間陸續接約後，所得款項合計66
          5,316,509 元先後存入曾麗靜所有之彰化銀行高雄分
          行帳號第0000000000000 號及00000000000000號（起
          訴書以下均誤載為00000000000000號）帳戶內，有中
          華票券金融公司高雄分公司93年5 月5 日華券（93）
          高發字第163 號函檢附支票影本共6 張（警卷第17 8
          至183 頁參照）、買進成交單暨賣出成交單共6 張（
          警卷第184 至189 頁參照）及彰化銀行存摺存款帳戶
          及交易資料列示表1 份（警卷第85至89頁參照）在卷
          可考。
        (3)匯出部分：
          於90年1 月12日，曾麗靜之上開彰化銀行高雄分行
            帳號第0000000000000 號帳戶轉帳140,000,000 元
            之款項至大世界百貨開發公司之高雄銀行新庄分行
            帳號第000000000000號帳戶內，有彰化銀行傳票影
            本1 紙（警卷第195 頁參照）、匯款申請書7 紙（
            警卷第194 至202 頁參照）及彰化銀行存摺存款帳
            戶及交易資料列示表1 份（警卷第85頁參照）在卷
            可查。
          於90年1 月19日，曾麗靜之上開彰化銀行高雄分行
            帳號第00000000000000號帳戶，開立2 張支票（金
            額合計為13,242,105元，票號分別為BC0000000 號
            及BC0000000 號）存入被告乙○○之彰化銀行高雄
            分行帳號第0000000000號帳戶內，有彰化銀行支票
            影本2 紙在卷可參（警卷第80、82頁參照）。
          於90年1 月19日，曾麗靜之上開彰化銀行高雄分行
            帳號第00000000000000號帳戶，開立2 張支票（金
            額合計為11,779,313元【起訴書誤載為18,250,721
            元】，票號分別為BC0000000 號及BC0000000 號）
            存入被告戊○○之彰化銀行高雄分行帳號第000000
            00 00 號帳戶內，有彰化銀行支票影本2 紙在卷可
            稽（警卷第81、83頁參照）。。
          於90年1 月19日，曾麗靜之上開彰化銀行高雄分行
            帳號第00000000000000號帳戶，開立1 張支票（金
            額為5,572,625 元，票號為BC0000000 號）存入吳
            冠宇之彰化銀行高雄分行帳號第0000000000號帳戶
            內，有彰化銀行支票影本1 紙在卷可據（警卷第79
            頁參照）。
          90年1 月19日，曾麗靜之上開彰化銀行高雄分行帳
            號第00000000000000號帳戶，開立1 張支票（金額
            為6,926,903 元，票號為BC0000000 號）存入吳冠
            威之彰化銀行高雄分行帳號第0000000000號帳戶內
            ，有彰化銀行支票影本1 紙在卷可據（警卷第78頁
            參照）。
          90年1 月19日，曾麗靜之上開彰化銀行高雄分行帳
            號第00000000000000號帳戶，開立1 張支票（金額
            為249,998,957 元，票號為BC0000000 號）存入吳
            冠威之彰化銀行高雄分行帳號第0000000000號帳戶
            內，有彰化銀行支票影本1 紙在卷可據（警卷第20
            7 頁參照）。
          於90年2 月8 日，曾麗靜之上開彰化銀行高雄分行
            帳號第00000000000000號帳戶，開立2 張支票（金
            額合計為210,299,965 元，票號分別為BC0000000
            號及BC0000000 號）存入被告乙○○之彰化銀行高
            雄分行帳號第0000000000號帳戶內，有彰化銀行支
            票影本2 紙在卷可參（警卷第112 、115 頁參照）
            。
          於90年2 月8 日，曾麗靜之上開彰化銀行高雄分行
            帳號第00000000000000號帳戶，開立2 張支票（金
            額合計為191,464,965 元，票號分別為BC0000000
            號及BC0000000 號）存入被告戊○○之彰化銀行高
            雄分行帳號第0000000000號帳戶內，有彰化銀行支
            票影本2 紙在卷可稽（警卷第110 、113 頁參照）
            。
          於90年2 月8 日，曾麗靜之上開彰化銀行高雄分行
            帳號第00000000000000號帳戶，開立2 張支票（金
            額合計為202,924,965 元，票號分別為BC0000000
            號及BC0000000 號）存入吳冠宇之彰化銀行高雄分
            行帳號第0000000000號帳戶內，有彰化銀行支票影
            本2 紙在卷可據（警卷第111 、114 頁參照）。
          於90年2 月22日，曾麗靜之上開彰化銀行高雄分行
            帳號第00000000000000號帳戶，開立2 張支票（金
            額合計為260,964,957 元，票號分別為BC0000000
            號及BC0000000 號）存入被告乙○○之彰化銀行高
            雄分行帳號第0000000000號帳戶內，有彰化銀行支
            票影本2 紙在卷可參（警卷第136 、137 頁參照）
            。
          於90年2 月22日，曾麗靜之上開彰化銀行高雄分行
            帳號第00000000000000號帳戶，開立2 張支票（金
            額合計為235,663,957 元【起訴書誤載為235,364,
            957 元】，票號分別為BC0000000 號及BC0000000
            號）存入被告戊○○之彰化銀行高雄分行帳號第00
            00000000號帳戶內，有彰化銀行支票影本2 紙在卷
            可稽（警卷第134 、135 頁參照）。
          於90年2 月26日，曾麗靜之上開彰化銀行高雄分行
            帳號第00000000000000號帳戶，開立2 張支票（金
            額合計為120,000,000 元，票號分別為BC0000000
            號及BC0000000 號）存入大立投資公司之彰化銀行
            高雄分行帳號第00000000000000號帳戶內，有彰化
            銀行支票影本2 紙在卷可稽（警卷第221 、222 頁
            參照）。
          於90年2 月28日（起訴書誤載為90年3 月1 日），
            曾麗靜之上開彰化銀行高雄分行帳號第0000000000
            0000號帳戶，開立1 張支票（金額為120,000,000
            元，票號為BC0000000 號）存入大立投資公司之彰
            化銀行高雄分行帳號第00000000000000號帳戶內，
            有彰化銀行支票影本1 紙（警卷第226 頁參照）、
            存摺支取單1 紙（警卷第224 頁參照）及送款簿影
            本1 紙（警卷第225 頁參照）在卷可查。
          自90年1 月10日起迄同年3 月5 日止，大統集團出
            納人員甲○○陸續自曾麗靜所有之彰化銀行高雄分
            行帳號第0000000000000 號（起訴書誤載為000000
            0000 00 號）帳戶提領款項，金額總計60,382,626
            元，業據證人甲○○於本院審理中結證在卷（本院
            卷(二)第276 頁參照），並有彰化銀行存摺存款帳戶
            及交易資料列示表1 份（警卷第85至89頁參照）及
            現金提領一覽表1 紙（警卷第176 頁參照）在卷可
            考。
      3.上海銀行部分：
        (1)申請貸款部分：
          上海銀行高雄分行於90年1 月5 日，接受以曾麗靜之
          名義所申請之貸款350,000,000 元，並先後於90年2
          月21日、同年月22日（起訴書誤載為21日）及同年月
          26日，陸續核撥貸款307,000,000 元、26,700,000元
          及16,300,000元存入曾麗靜之該行帳號第0000000000
          0000號帳戶內等情，業據證人即上海銀行放款人員林
          啟輝於本院審理中結證明確（本院卷(二)第259 至262
          頁參照），並有上海銀行授信申請書1 紙（偵卷第59
          頁參照）、本票暨授權書1 紙（偵卷第60頁參照）、
          借款契約1 紙（偵卷第61頁參照）及上海銀行存款對
          帳單1 紙（警卷第120 頁參照）附卷可佐。
        (2)匯出部分：
          於上開貸款核撥當日，均分別再轉帳存入曾麗靜之彰
          化銀行高雄分行帳號第00000000000000號帳戶內，有
          彰化銀行存款憑條影本3 紙（警卷第130 、131 、13
          8 頁參照）、上海銀行匯出匯款申請書影本1 紙（警
          卷第14 1頁參照）及上海銀行存款對帳單1 紙（警卷
          第120 頁參照）附卷可據。
      4.聯邦銀行部分：
        聯邦銀行高雄分行於90年1 月15日，接受以曾麗靜之名
        義所申請之貸款163,000,000 （起訴書誤載為160,000,
        000 元），並於同年2 月22日核撥貸款163,000,000 元
        （起訴書亦誤載為160,000,000 元）存入曾麗靜之該行
        帳號第000000000000號帳戶內等情，有聯邦銀行授信申
        請書1 份（警卷第118 、119 頁參照）、存摺存款明細
        分類帳1 紙（警卷第121 頁參照）及聯邦銀行支票影本
        1 紙（警卷第127 頁參照）附卷可據。
      5.世華銀行部分：
        (1)申請貸款部分：
          於90年2 月27日，世華銀行接受以曾麗靜之名義並以
          曾麗靜所有位於高雄市○○區○○段地號第542 、54
          3 、544 、545 、546 、547 、548 、549 、550 及
          554-1 號等土地為擔保所申請之貸款700,000,000 元
          （起訴書誤載為690,000,000 元），並於同年3 月2
          日核撥貸款690,000,000 元存入曾麗靜之該行帳號第
          000000000000號帳戶內，有本票影本1 紙（警卷第15
          9 頁參照）、授權書1 紙（警卷第160 頁）及交易明
          細資料1 紙（警卷第162 頁參照）在卷足考。
        (2)匯出部分：
          於90年2 月26日，曾麗靜之上開世華銀行帳戶，開立
          3 張支票（金額合計為69,000,000元，票號分別為ZQ
          0000000 號、ZQ0000000 號及ZQ0000000 號）分別存
          入大立投資公司之彰化銀行高雄分行第000000000000
          00號帳戶及世華銀行00000000000 號帳戶內，有世華
          銀行支票影本3 紙（偵卷第76、77頁參照）、世華銀
          行存款明細分類帳1 紙（偵卷第73頁參照）、世華銀
          行交易明細資料1 份（警卷第166 、167 頁參照）及
          世華銀行存款存入憑條1 紙（警卷第168 頁參照）在
          卷可查。
    (三)曾麗靜於90年1 月6 日至同年月22日間，確曾向大立投資
      公司購買土地、認購大世界百貨開發公司增資股票及購買
      被告乙○○、戊○○及吳冠威、吳冠宇所有之宇啟建設開
      發公司及威皇建設開發公司股票，且均已完成產權移轉登
      記：
      1.向大立投資公司購買土地部分：
        大立投資公司於90年2 月26日，將該公司所有位於高雄
        市○○區○○段地號第542 、543 、544 、545 、546
        、547 、548 、549 、550 及554-1 號等10筆土地出售
        予曾麗靜，上開土地面積共848.36坪，每坪單價1,410,
        000 餘元，總價款共1,200,000,000 元，並於翌日辦畢
        所有權移轉登記，價金部分則先於90年2 月26日由曾麗
        靜之彰化銀行高雄分行帳號第00000000000000號帳戶，
        開立2 張支票（金額合計為120,000,000 元，票號分別
        為BC0000000 號及BC0000000 號）存入大立投資公司之
        彰化銀行高雄分行帳號第00000000000000號帳戶，再於
        90年2 月28日由曾麗靜之上開彰化銀行高雄分行帳戶，
        開立1 張支票（金額為120,000,000 元，票號為BC0000
        00 0號）存入大立投資公司上開彰化銀行高雄分行帳戶
        ，復於90年3 月2 由曾麗靜之世華銀行帳號第00000000
        0000號帳戶，開立3 張支票（金額合計為69,000,000元
        ，票號分別為ZQ0000000 號、ZQ0000000 號及ZQ000000
        0 號），分別存入大立投資公司之上開彰化銀行高雄分
        行帳戶及世華銀行00000000000 號帳戶內，有土地買賣
        所有權契約書1 份（警卷第143 至145 頁參照）、曾麗
        靜購買土地資金說明1 紙（被告刑事調查證據聲請狀證
        物清冊【下稱被告證物清冊卷】第70頁參照）、付款說
        明1 紙（偵卷第69頁參照）、大立投資公司上開彰化銀
        行高雄分行帳戶存摺影本1 紙（偵卷第70至72頁參照）
        、世華銀行存款明細分類帳1 紙（偵卷第73頁參照）、
        彰化銀行支票影本3 紙（偵卷第74、75頁參照）、世華
        銀行支票影本3 紙（偵卷第76、77頁參照）、世華銀行
        交易明細（警卷第166 、167 頁參照）、世華銀行存款
        存入憑條影本1 紙（警卷第168 頁參照）、土地登記謄
        本10紙（偵卷第79至88頁參照）及土地所有權狀影本10
        紙（被告證物清冊卷第71至80頁參照）在卷可稽。
      2.增資認股大世界百貨開發公司股票部分：
        大世界百貨開發公司於90年1 月8 日至同年月12日間辦
        理增資認股，曾麗靜共認購22,000,000股，每股面值10
        元，合計220,000,000 元，已於90年1 月12日將相關款
        項匯入大世界百貨開發公司之高雄銀行新庄分行帳號第
        000000000000號帳戶內，並已完成股東持變更登記，有
        大世界百貨開發公司增資認股繳款通知書1 紙（被告證
        物清冊卷第46頁參照）、第一銀行匯款通知單影本2 紙
        （被告證物清冊卷第59、60頁參照）及彰化銀行匯款回
        條聯影本9 紙（被告證物清冊卷第61至69頁參照）及經
        濟部90年2 月1 日經（90）商字第09001030900 號函1
        份（被告證物清冊卷第47、48頁參照）在卷可證。
      3.購買被告乙○○、戊○○及吳冠宇、吳冠威所有之宇啟
        建設開發公司及威皇建設開發公司部分：
        (1)向被告乙○○購買部分：
          宇啟建設開發公司部分：
            曾麗靜於90年1 月6 日與被告乙○○簽訂股份買賣
            契約書，約定以每股35元向被告乙○○購買所有之
            宇啟建設開發公司股票共6,199,999 股，總計價金
            為216,999,965 元，已由曾麗靜先後於90年1 月19
            日及同年2 月8 日，以其彰化銀行高雄分行帳號第
            00000000000000號帳戶，分別開立3 張支票（金額
            分別為6,049,000 元、80,199,965元及130,100,00
            0 元，票號分別為BC0000000 號、BC0000000 號及
            BC0000000 號）存入被告乙○○之彰化銀行高雄分
            行帳號第0000000000號帳戶內，並於同年1 月19日
            繳清證券交易稅款651,000 元，嗣宇啟建設開發公
            司並已於同年2 月7 日向經濟部申請董事、監察人
            改選變更登記及股票持股變動，業經經濟部於同年
            2 月9 日核准在案，有股票交易及支付價金明細1
            紙（被告證物清冊卷第31頁參照）、股份買賣契約
            書1 份（被告證物清冊卷第34、35頁參照）、彰化
            銀行支票影本3 紙（警卷第82、112 、115 頁參照
            ）、證券交易稅一般代徵稅額繳款書1 紙（被告證
            物清冊卷第56頁參照）及經濟部90年2 月9 日經（
            90）商字第09001044430 號函1 份（被告證物清冊
            卷第219 、220 頁參照）在卷可考。
          威皇建設開發公司部分：
            曾麗靜於90年1 月6 日與被告乙○○簽訂股份買賣
            契約書，約定以每股43元向被告乙○○購買其所有
            之威皇建設開發公司股票共6,254,999 股，總計價
            金為268,964,957 元，已由曾麗靜先後於90年1 月
            19日及同年2 月22日，以其彰化銀行高雄分行帳號
            第00000000000000號帳戶，分別開立3 張支票（金
            額分別為7,193,105 元、161,300,000 元及99,664
             ,957 元，票號分別為BC0000000 號、BC0000000
            號及BC0000000 號）存入被告乙○○之彰化銀行高
            雄分行帳號第0000000000號帳戶內，並於同年1 月
            19日繳清證券交易稅款806,985 元，嗣威皇建設開
            發公司並已於同年2 月7 日向經濟部申請董事、監
            察人改選變更登記及股票持股變動，業經經濟部於
            同年2 月8 日核准在案，有股票交易及支付價金明
            細1 紙（被告證物清冊卷第31頁參照）、股份買賣
            契約書1 份（被告證物清冊卷第32、33頁參照）、
            彰化銀行支票影本3 紙（警卷第80、136 、137 頁
            參照）、證券交易稅一般代徵稅額繳款書1 紙（被
            告證物清冊卷第53頁參照）及經濟部90年2 月8 日
            經（90）商字第09001044420 號函1 份（被告證物
            清冊卷第217 、218 頁參照）在卷可考。
        (2)向被告戊○○購買部分：
          宇啟建設開發公司部分：
            曾麗靜於90年1 月6 日與被告戊○○簽訂股份買賣
            契約書，約定以每股35元向被告戊○○購買其所有
            之宇啟建設開發公司股票共5,638,999 股，總計價
            金為197,364,965 元，已由曾麗靜先後於90年1 月
            19日及同年2 月8 日，以其彰化銀行高雄分行帳號
            第00000000000000號帳戶，分別開立3 張支票（金
            額分別為5,307,905 元、73,064,956元及118,400,
            000 元，票號分別為BC0000000 號、BC0000000 號
            及BC0000000 號）存入被告戊○○之彰化銀行高雄
            分行帳號第0000000000號帳戶內，並於同年1 月19
            日繳清證券交易稅款592,095 元，嗣宇啟建設開發
            公司並已於同年2 月7 日向經濟部申請董事、監察
            人改選變更登記及股票持股變動，業經經濟部於同
            年2 月9 日核准在案，有股票交易及支付價金明細
            1 紙（被告證物清冊卷第36頁參照）、股份買賣契
            約書1 份（被告證物清冊卷第39、40頁參照）、彰
            化銀行支票影本3 紙（警卷第83、110 、113 頁參
            照）、證券交易稅一般代徵稅額繳款書1 紙（被告
            證物清冊卷第57頁參照）及經濟部90年2 月9 日經
            （90）商字第09001044430 號函1 份（被告證物清
            冊卷第219 、220 頁參照）在卷可考。
          威皇建設開發公司部分：
            曾麗靜於90年1 月6 日與被告戊○○簽訂股份買賣
            契約書，約定以每股43元向被告戊○○購買其所有
            之威皇建設開發公司股票共5,647,999 股，總計價
            金為242,863,957 元，已由曾麗靜先後於90年1 月
            19日及同年2 月22日，以其彰化銀行高雄分行帳號
            第00000000000000號帳戶，分別開立3 張支票（金
            額分別為6,471,408 元、145,700,000 元及89,963
            ,957 元 ，票號分別為BC0000000 號、BC0000000
            號及BC0000000 號）存入被告戊○○之彰化銀行高
            雄分行帳號第0000000000號號帳戶內，並於同年1
            月19日繳清證券交易稅款728,592 元，嗣威皇建設
            開發公司並已於同年2 月7 日向經濟部申請董事、
            監察人改選變更登記及股票持股變動，業經經濟部
            於同年2 月8 日核准在案，有股票交易及支付價金
            明細1 紙（被告證物清冊卷第36頁參照）、股份買
            賣契約書1 份（被告證物清冊卷第37、38頁參照）
            、彰化銀行支票影本3 紙（警卷第81、134 、135
            頁參照）、證券交易稅一般代徵稅額繳款書1 紙（
            被告證物清冊卷第54頁參照）及經濟部90年2 月8
            日經（90）商字第09001044420 號函1 份（被告證
            物清冊卷第217 、218 頁參照）在卷可考。
        (3)向吳冠宇購買部分：
          曾麗靜於90年1 月6 日與吳冠宇簽訂股份買賣契約書
          ，約定以每股35元向吳冠宇購買其所有之宇啟建設開
          發公司股票共5,974,999 股，總計價金為209,124,96
          5 元，已由曾麗靜於90年1 月19日及同年2 月8 日以
          其彰化銀行高雄分行帳號第00000000000000號帳戶，
          分別開立3 張支票（金額分別為5,572,625 元、125,
          400,000 元及77,524,965元，票號分別為BC000000 0
          、BC0000000 號及BC0000000 號）存入吳冠宇之彰化
          銀行高雄分行帳號第0000000000號帳戶內，並於同年
          1 月19日繳清證券交易稅款627,375 元，嗣宇啟建設
          開發公司並已於同年2 月7 日向經濟部申請董事、監
          察人改選變更登記及股票持股變動，業經經濟部於同
          年2 月9 日核准在案，有股票交易及支付價金明細1
          紙（被告證物清冊卷第41頁參照）、股份買賣契約書
          1 份（被告證物清冊卷第44、45頁參照）、彰化銀行
          支票影本3 紙（警卷第79、111 、114 頁參照）、證
          券交易稅一般代徵稅額繳款書1 紙（被告證物清冊卷
          第58頁參照）及經濟部90年2 月9 日經（90）商字第
          09001044430 號函1 份（被告證物清冊卷第219 、22
          0 頁參照）在卷可參。
        (4)向吳冠威購買部分：
          曾麗靜於90年1 月6 日與吳冠威簽訂股份買賣契約書
          ，約定以每股43元向吳冠威購買其所有之威皇建設開
          發公司股票共5,992,999 股，總計價金為257,698,95
          7 元，已由曾麗靜先後於90年1 月19日及同年月29日
          ，以其彰化銀行高雄分行帳號第00000000000000號帳
          戶，分別開立2 張支票（金額分別為6,926,903 元及
          249,998,957 元，票號分別為BC0000000 號及BC0000
          000 號）存入吳冠威之彰化銀行高雄分行帳號第0000
          000000號帳戶內，並於同年1 月19日繳清證券交易稅
          款773,097 元，嗣威皇建設開發公司並已於同年2 月
          7 日向經濟部申請董事、監察人改選變更登記及股票
          持股變動，業經經濟部於同年2 月8 日核准在案，有
          股票交易及支付價金明細1 紙（被告證物清冊卷第41
          頁參照）、股份買買契約書1 份（被告證物清冊卷第
          42、43頁參照）、彰化銀行支票影本2 紙（警卷第78
          、207 頁參照）、證券交易稅一般代徵稅額繳款書1
          紙（被告證物清冊卷第55頁參照）及經濟部90年2 月
          8 日經（90）商字第09001044420 號函1 份（被告證
          物清冊卷第217 、218 頁參照）在卷可考。
      4.綜上，曾麗靜向第一銀行、彰化銀行、上海銀行、聯邦
        銀行及世華銀行所申請之貸款款項，嗣後既係因：(1)欲
        向大立投資公司購買位於高雄市○○區○○段地號第54
        2 、543 、544 、545 、546 、547 、548 、549 、55
        0 及554-1 號等10筆土地而匯入大立投資公司之彰化銀
        行高雄分行及世華銀行帳戶；(2)欲認購大世界百貨開發
        公司增資股票而匯入大世界百貨開發公司之高雄銀行新
        庄分行帳戶；(3)欲向被告乙○○購買宇啟建設開發公司
        及威皇建設開發公司股票而匯入被告乙○○之彰化銀行
        高雄分行帳戶；(4)欲向被告戊○○購買宇啟建設開發公
        司及威皇建設開發公司股票而匯入被告戊○○之彰化銀
        行高雄分行帳戶；(5)欲向吳冠宇購買宇啟建設開發公司
        股票而匯入吳冠宇之彰化銀行高雄分行帳戶；(6)欲向吳
        冠威購買威皇建設開發公司股票而匯入吳冠威之彰化銀
        行高雄分行帳戶，均已如前述，足見被告二人辯稱：由
        曾麗靜金融機構帳戶所匯入大立投資公司、大世界百貨
        開發公司、被告二人、吳冠宇及吳冠威帳戶之款項，均
        係用於購買土地、增資認股及購買股票，並非無對價關
        係，貸款亦非虛假等語，尚非無據。故公訴人認曾麗靜
        所申請之貸款款項匯入大立投資公司、大世界百貨開發
        公司、被告二人、吳冠宇及吳冠威帳戶，均無對價關係
        云云，容有誤會。
    (四)至公訴人以曾麗靜於89年11月間經高雄長庚醫院診斷已罹
      患肝癌末期，故被告二人知悉曾麗靜將不久於人世，即利
      用曾麗靜生重病意識不清，而為上開各筆貸款申請、債券
      解約、購買土地、增資認股及購買股票，另被告戊○○並
      指示不知情之出納甲○○陸續自曾麗靜之彰化銀行高雄分
      行帳戶提領現金云云。惟查：
      1.曾麗靜於89年11月間因腹部疼痛至高雄長庚醫院就診，
        經該院醫師李全謨診斷結果，認曾麗靜已罹患肝癌末期
        ，固據證人李全謨於本院審理中結證在卷（本院卷(二)第
        251 、252 頁參照），並有高雄長庚醫院診療結果摘要
        報告1 紙在卷可參（被告證物清冊卷第29頁參照），然
        證人李全謨於本院審理中亦結證稱：曾麗靜最後一次至
        長庚醫院就診係89年12月間，當時曾麗靜意識狀況很清
        楚，係曾麗靜之護士陪同曾麗靜前來看診，被告二人並
        未曾陪同曾麗靜前來醫院，當時伊診斷結果確認曾麗靜
        罹患肝癌末期，伊有讓曾麗靜瞭解其病情相當嚴重，但
        並未告訴曾麗靜可能存活之日數，也沒有特別通知曾麗
        靜之家人；一般肝癌在醫學上只能存活3 至6 個月，但
        也沒有辦法講一定活不過1 年，曾麗靜當時之醫學蛋白
        質高達128 ，但這也並不表示曾麗靜一定不久於人世等
        語明確（本院卷第250 至253 頁參照），則證人李全謨
        於89年12月間雖診斷曾麗靜已罹患肝癌末期，然並未告
        知曾麗靜可能存活之日數，而曾麗靜至高雄長庚醫院就
        診時，被告二人亦未在場，嗣後證人李全謨亦未特別告
        知被告二人曾麗靜當時之病情及可能存活日數，即難遽
        予認定被告二人確實知悉曾麗靜將不久人世。
      2.曾麗靜之私人事務向由其決定後自行或委託信任下屬處
        理，被告二人並無置喙之餘地，而本件各筆貸款申請、
        債券解約、土地購買、增資認股及購買股票，均係曾麗
        靜基於自由意志所親自決定，再委由其會計或出納人員
        處理相關後續細節，另甲○○亦係因曾麗靜之指示而陸
        續自曾麗靜之彰化銀行高雄分行帳戶提領現金等情，業
        據證人即大統集團會計經理丙○○於本院審理中結證稱
        ：伊自68年6 月1 日起任職於大統集團，一直都是擔任
        會計之工作；關於曾麗靜之財產，據伊所知都是曾麗靜
        自己處理或請公司比較親近之同事處理，例如甲○○或
        庚○○，而根據伊與曾麗靜30多年之相處，曾麗靜非常
        在意自己財產會不會被移轉至大太太之子女，所以非常
        小心，重要之印章均隨身置放於手提袋內，曾麗靜之小
        孩與媳婦均不可能去過問曾麗靜之財產事務；曾麗靜於
        90年3 月4 日死亡前係出國至日本，出國前曾交代伊向
        銀行接洽申請貸款，接洽之銀行包括第一商業銀行、上
        海銀行、聯邦銀行、世華銀行及彰化銀行，當時曾麗靜
        曾表示上開貸款之用途係用於購買股票、土地及進行投
        資等語明確（本院卷(二)第233 至236 、240 至243 頁參
        照），核與證人即大統集團會計人員庚○○於本院審理
        中結證稱：伊從64年起在大統集團擔任會計之工作，伊
        平常除了處理公司之會計業務外，亦會幫曾麗靜處理其
        私人事務，依據伊這幾10年來對曾麗靜之瞭解，曾麗靜
        的人很嚴肅，交代什麼就是什麼，乙○○及戊○○不太
        可能去過問曾麗靜之財產事務；之前曾麗靜就有過1 、
        2 次因出國不在國內，故要伊在幫忙處理財產事務，伊
        都是依照曾麗靜之指示處理；而在曾麗靜在去日本前，
        大概是在89年底，曾交待伊處理向銀行之借款、大世界
        之增資認股及購買股票等事宜，曾麗靜有直接向伊表示
        要向第一銀行、彰化銀行、聯邦銀行、世華銀行及上海
        銀行等5 家銀行借款，也有請丙○○要伊去跟銀行接洽
        ；曾麗靜有購買威皇及宇啟建設開發公司之股票，出賣
        人是乙○○、戊○○、吳冠宇及吳冠威，曾麗靜也有認
        購大世界百貨開發公司之增任認股，上開購買股票、增
        資認股及購買土地之資金來源係向銀行之借款及曾麗靜
        之自有資金，付款的流程都是由伊開傳票給甲○○，再
        由甲○○開支票匯到賣方去，曾麗靜的確有明確表示要
        伊去向銀行接洽貸款，並用資金購買大立投資公司之土
        地、認購大世界增資股票及購買宇啟與威皇建設開發公
        司之股票，曾麗靜向伊交代上開事情時意識都很清楚，
        伊確定這都是曾麗靜的意思，至於乙○○及戊○○並未
        指示伊應如何處理；後來曾麗靜在90年1 月7 日出國後
        ，伊就根據曾麗靜出國前之指示處理曾麗靜之財產，相
        關交易也都有完成；交給銀行之投資計畫書是曾麗靜先
        向伊指示應如何撰寫，待伊擬稿完成再交由曾麗靜過目
        確認無誤後才送出去等語情節相符（本院卷(二)第263 至
        269 頁參照），亦與證人即大統集團出納人員甲○○於
        本院審理中結證稱：伊自69年起開始在大統集團擔任出
        納之工作，也有幫曾麗靜處理如至銀行提領現金、向銀
        行借款或開立支票等私人事務，根據伊幫曾麗靜處理事
        務之經驗，曾麗靜所交代之事情，均不能任意告訴別人
        ，包括曾麗靜之家人，而乙○○及戊○○亦未曾過問曾
        麗靜之財產事務；曾麗靜於最後一次出國前，也就是89
        年底，曾表示要向5 家銀行貸款、認股大世界百貨開發
        公司增資及購買土地、股票，所以有交代伊要提領一些
        現金放在金庫裡，待回國後再與伊對帳，也有表示已交
        代庚○○開傳票，伊再依照傳票開立支票付款，另外還
        有簽發一些印鑑使用申請單，伊就依申請單在支票上蓋
        章，當時曾麗靜之意識均很清楚，看起來也不像有心事
        的樣子；曾麗靜名下有一些債券，曾麗靜出國前有交代
        如付款時款項不足，就將債券解約以支付增資認股及購
        買土地、股票之款項，後來伊有將債券解約；曾麗靜購
        買威皇與宇啟建設開發公司股票、投資大世界百貨開發
        公司增資認股及購買大立投資公司土地之款項均有確實
        支付款項，而乙○○及戊○○就此並無任何指示；90年
        1 月10日至同年3 月10日伊有陸續提領曾麗靜在彰化銀
        行之存款，因為曾麗靜在出國前曾交給伊1 張便條紙，
        伊是按照便條紙上之指示去提領現金並放在金庫裡，日
        期都是曾麗靜指定，待曾麗靜回國後再與伊對帳，曾麗
        靜往常出國也都是這樣做，後來因為曾麗靜死亡，伊把
        這件事告訴戊○○，戊○○就叫伊將上開現金交給其處
        理等語情節一致（本院卷(二)第273 至278 、279 頁參照
        ），並有投資計畫書2 份在卷可據（被告證物清冊卷第
        240 至243 頁參照）。
      3.曾麗靜上開向第一銀行、上海銀行及彰化銀行所申請貸
        款之對保手續，均係由曾麗靜於90年1 月5 日親自與銀
        行行員辦理對保乙情，業據證人丙○○於本院審理中結
        證稱：第一銀行、上海銀行及彰化銀行均係於曾麗靜出
        國前，在曾麗靜之家裡及辦公室辦理對保，聯邦銀行及
        世華銀行部分則因銀行作業不及，所以由曾麗靜在日本
        透過日本交流協會認證授權乙○○辦理；於90年1 月5
        日辦理第一銀行、上海銀行及彰化銀行等三家銀行對保
        時，伊記得很清楚當天早上是在家裡對保2 家，下午在
        辦公室對保1 家，都是曾麗靜親自對保，曾麗靜在家裡
        時還去弄茶水、端水果，看起來蠻活潑的，對保時伊都
        有在場，都是曾麗靜親自簽名及蓋章等語（本院卷(二)第
        235 、236 、243 、244 、247 、248 頁參照），亦據
        證人庚○○於本院審理中結證稱：對保當天，伊先在曾
        麗靜住處樓下等上海銀行及第一銀行之承辦人員，之後
        是在曾麗靜住處樓上辦理對保，當天由第一銀行鄭經理
        幫上海銀行人員一起辦理對保，上海銀行人員則在樓下
        等候，至於彰化銀行部分則係下午至曾麗靜之辦公室辦
        理對保，對保時丙○○均有在場，均是由曾麗靜親自簽
        名等語明確（本院卷(二)第265 、266 頁參照），均核與
        證人即第一銀行放款經理辛○○於本院審理中結證稱：
        89年12月間伊在第一銀行擔任經理，曾麗靜有向第一銀
        行貸款40,000,000元，係曾麗靜委託其會計李姓經理至
        第一銀行申請，對保手續則係由伊本人至曾麗靜家裡辦
        理，當天伊到曾麗靜住處樓下時，才知道也有另一家銀
        行也要辦理對保，後來就由伊將該家銀行之本票、授權
        書及借款契約書拿至樓上客廳一起辦理對保；辦理對保
        時，曾麗靜看起來精神狀況不錯，很正常，沒有什麼異
        狀，意識也很清楚，對保時李經理有在場，但被告二人
        並不在場，借款約定書上曾麗靜之名字係由曾麗靜本人
        所親自簽名；對保作業完成後，撥款之相關文件並不需
        要曾麗靜親自簽名等語（本院卷(三)第129 至132 頁參照
        ），及證人即上海銀行放款人員丁○○於本院審理中結
        證稱：89年間伊在上海銀行擔任放款人員，90年初曾麗
        靜曾向上海銀行申辦貸款350,000,000 元，但借貸過程
        並非伊所經辦，伊僅負責對保之部分；伊是在曾麗靜位
        於文化路之住家辦理對保，當天還有第一銀行鄭經理也
        過去辦理對保，因為當時人多，所以就由職位較高之鄭
        經理上樓去辦理對保，順便也幫伊辦理，所以伊並沒有
        上樓；伊委託鄭經理代為辦理對保，並未要求鄭經理在
        對保文件上簽名，一方面是因為銀行沒有這樣的規定，
        另一方面也是因為曾麗靜在上海銀行其他分行也有開戶
        ，伊可以回去後再核對曾麗靜於對保文件上之簽名與銀
        行留存之印鑑卡上簽名是否相同等語情節相符（本院卷
        (二)第259 至261 頁參照），亦與證人即彰化銀行放款人
        員己○○於本院審理中結證稱：89年間伊任職於彰化銀
        行擔任放款人員，曾麗靜向彰化銀行貸款640,000,00 0
        元係由丙○○經理及庚○○出面接洽，對保手續是由伊
        至大統公司辦理，對保文件均是由曾麗靜本人親自簽名
        ，對保時曾麗靜之意識狀況正常，並沒有什麼異狀，也
        看不出來有生病的樣子；伊承辦本件貸款過程中，並未
        與被告二人接洽，對保時被告二人亦未在場；對保以後
        放款時，本人不一定要在借據上簽名，蓋章就可以了，
        但要符合約定書之印鑑章；印象中曾麗靜借款之目的好
        像要買股票等語情節一致（本院卷(二)第255 至258 頁參
        照），並有曾麗靜親自簽名之第一銀行約定書1 份（偵
        卷第50頁參照）、上海銀行本票暨授權書1 紙（偵卷第
        60頁參照）、上海銀行借款契約1 份（偵卷第61頁參照
        ）及彰化銀行授信約定書1 份（被告證物清冊卷第22頁
        參照）在卷足資佐證。另曾麗靜向聯邦銀行及世華銀行
        申請貸款部分，因曾麗境欲出國而銀行作業不及，故曾
        麗靜並未親自與銀行行員辦理對保，但於曾麗靜抵達日
        本後，亦於90年1 月23日經我國駐日經濟文化代表處之
        認證，簽署授權書授權被告乙○○辦理聯邦銀行及世華
        銀行存款開戶及貸款等相關事宜乙節，亦據證人丙○○
        結證在卷（本院卷(二)第235 、236 頁參照），並有上開
        授權書3 紙在卷可稽（偵卷第62頁參照、被告證物清冊
        卷第25、26頁參照）。
      4.綜此，被告二人既非知悉曾麗靜將不久於人世，而曾麗
        靜之私人事務又向由其親自決定後自行或委託信任下屬
        處理，被告二人並無置喙餘地，復本件各筆貸款申請、
        債券解約、土地購買、增資認股及購買股票，均係曾麗
        靜親自決定後，再委由其會計或出納人員處理相關後續
        細節，而其中關於第一銀行、上海銀行及彰化銀行貸款
        部分，對保手續均係由曾麗靜親自辦理，另甲○○亦係
        因曾麗靜之指示而陸續自曾麗靜帳戶提領現金，並非被
        告戊○○所指示，均已如前述，參以本院遍查全卷並無
        任何證據足證被告二人確有參與曾麗靜之前揭諸行為，
        堪認被告二人辯稱：本件各筆貸款申請、債券解約、土
        地購買、增資認股、購買股票及提領現金均係曾麗靜親
        自決定，並非伊二人所指示，伊二人亦未參與等語，並
        非無憑。是公訴人指稱被告二人知悉曾麗靜將不久於人
        世，故利用曾麗靜生重病意識不清，而為本件各筆貸款
        申請、債券解約、購買土地、增資認股、購買股票及提
        領現金云云，均尚有未合。
    (五)再公訴人以曾麗靜於90年3 月4 日死亡後，被告二人明知
      無對價關係而移轉至被告二人及吳冠宇、吳冠威、大世界
      百貨開發公司、大立投資公司帳戶內之款項，及自曾麗靜
      帳戶所陸續提領之現金，均應為曾麗靜之遺產，竟於申報
      遺產稅時故意隱匿不報，另亦明知曾麗靜所購入之宇啟建
      設開發公司及威皇開發公司股票，其時值分別為35元及43
      元，竟故意僅以每股10元之面值申報，又曾麗靜向大立投
      資公司所購入之土地，亦故意以公告現值申報，而主張被
      告二人以上開方式短報曾麗靜之遺產以詐術逃漏遺產稅捐
      云云。惟查：
      1.曾麗靜死亡後，被告乙○○即委託大統集團會計經理丙
        ○○全權辦理曾麗靜之遺產稅申報，其間被告二人並未
        提供任何資料，亦未指示應如何申報乙情，業據證人丙
        ○○於本院審理中結證稱：曾麗靜之遺產稅是由伊所申
        報，係戊○○轉達乙○○的意思要伊辦理曾麗靜之遺產
        申報；伊是依照曾麗靜之國民身分證字號二次至國稅局
        調閱曾麗靜之相關財產資料，待經過比對後，就依照該
        等資料申報曾麗靜之遺產，乙○○及戊○○並沒有提供
        什麼資料給伊，也沒有什麼指示，伊於申報前有先將遺
        產申報書交給乙○○過目，但乙○○並沒有表示什麼意
        見，伊並沒有交給戊○○，因為戊○○並沒有問等語明
        確（本院卷第236 至240 頁參照），並有曾麗靜之遺產
        稅申報書1 份在卷可稽（警卷第41至55頁參照）。承此
        ，本院前既認定關於曾麗靜生前之前揭各筆貸款申請、
        債券解約、土地購買、增資認股、購買股票及提領現金
        ，均係曾麗靜於其意識清楚之情形下基於其自由意志所
        決定，並非被告二人所指示辦理，被告二人亦未參與，
        而嗣於曾麗靜死亡後，被告二人既未提供任何資料予丙
        ○○，亦未指示丙○○應如何申報，則證人丙○○依被
        告乙○○之委託，根據曾麗靜死亡時之現存財產現況申
        報曾麗靜之遺產，實難認被告二人有使用何種詐術短報
        曾麗靜之遺產以逃漏曾麗靜之遺產稅，是公訴人指稱被
        告二人以詐術逃漏遺產稅捐云云，是否可採，已非無疑
        。
      2.又關於公訴人所指被告二人隱匿短報自曾麗靜帳戶所陸
        續提領之現金部分：
        (1)自90年1 月10日起迄同年3 月5 日止，證人甲○○依
          曾麗靜出國前之指示，陸續自曾麗靜所有之彰化銀行
          高雄分行帳號第0000000000000 號帳戶提領現金總計
          60,382,626元，已如前述。其中，甲○○於90年1 月
          31日所提領之現金17,532元及24,144元（警卷第87頁
          彰化銀行存摺存款帳戶及交易資料列示表參照），均
          係於同年2 月9 日用以繳納曾麗靜租賃國有土地之租
          金，有財政部國有財產局收據2 紙在卷可據（被告證
          物清冊卷第245 、246 頁參照），另甲○○於90年2
          月8 日所提領之現金1,500,000 元（警卷第87頁彰化
          銀行存摺存款帳戶及交易資料列示表參照），於同日
          即已存入曾麗靜所有之第一銀行高雄分行帳號第0000
          0000000 號帳戶內，亦有上開帳戶之存摺影本2 紙附
          卷可佐（被告證物清冊卷第247 、248 頁參照），故
          上開現金於曾麗靜死亡時雖亦不存在，然並非去向不
          明，自應由前揭60,382,626元中加以扣除；復曾麗靜
          係於90年3 月4 日死亡，其遺產本即應計算至當日為
          止，故甲○○於同年月5 日雖提領現金5,000,000 元
          （警卷第89頁彰化銀行存摺存款帳戶及交易資料列示
          表參照），然該筆款項丙○○既仍將之列入遺產計算
          （亦即丙○○就曾麗靜前揭彰化銀行高雄分行帳戶之
          餘額係列至90年3 月4 日為止，故該餘額自包括王麗
          玲於90年3 月5 日日所提領之現金5,000,000 元），
          自亦應由前揭60,382,626元中扣除。準此，證人王麗
          玲自90年1 月10日起迄同年3 月5 日止陸續自曾麗靜
          所有之彰化銀行高雄分行上揭帳戶所提領之現金60,3
          82,626元，扣除用已繳納曾麗靜租賃國有土地之租金
          17,532元及24,144元，再扣除存入曾麗靜第一銀行高
          雄分行前揭帳戶之現金1,500,000 元，復扣除曾麗靜
          死亡後所提領之現金5,000,000 元，應係剩餘53,840
          ,950 元 （計算式為：60,382,626元－17,532元－24
          ,144 元 －1,500,000 元－5,000,000 元＝53,840,9
          50元）。
        (2)上開甲○○自曾麗靜之彰化銀行高雄分行上揭帳戶所
          提領而剩餘之現金53,840,950元，因丙○○於申報曾
          麗靜遺產時，發現該筆現金已不存在，故於遺產申報
          書中以記載「被繼承人曾麗靜在彰化銀行高雄分行之
          活期存款帳戶0000-000-00000-0-00 帳戶，於91年1
          月10日至90年3 月2 日間陸續提領現金新臺幣53,840
          ,950 元 ，迄繼承發生時，該現金已不存在，由於金
          額為數不貲，特此揭露，敬請明察」等語方式加以揭
          露乙情，業據證人丙○○於本院審理中結證稱：伊在
          申報時，因為發現曾麗靜自90年1 月7 日出國到同年
          3 月4 日死亡為止都不在台灣，但從同年1 月10日至
          90年3 月2 日有陸續提領現金5,300,000 餘元，因為
          遺產申報書裡沒有適當之表格可以填寫，所以伊就以
          較嚴謹之方法，將提領之總額自行節錄於遺產申報書
          備註欄等語明確（本院卷(二)第237 、238 頁參照），
          核與證人即財政部高雄市國稅局稽核科承辦員周璧珠
          於本院審理中結證稱：申報人在申報書備註欄註明提
          領現金，代表已揭露有該筆現金等語相符（本院卷(三)
          第59頁參照），並有備註欄確有上開記載之遺產稅申
          報書1 份在卷可參（警卷第52頁參照）。是丙○○既
          已將上情揭露於遺產申報書備註欄，自無隱匿曾麗靜
          之現金遺產，足見公訴人關於此部分之認定，尚有違
          誤。
      3.另關於公訴人所指被告二人隱匿短報曾麗靜所購入之宇
        啟建設開發公司及威皇開發公司股票價額部分：
        曾麗靜自被告二人及吳冠宇、吳冠威處購入宇啟建設開
        發公司及威皇開發公司股票時，分係以每股35元及43元
        購得上開股票，均已如前述，而證人丙○○申報曾麗靜
        遺產時，關於曾麗靜死亡時所持有之宇啟建設開發公司
        及威皇開發公司股票，固均於遺產申報書上記載面額為
        10元，有上開遺產申報書1 份在卷可查（警卷第51頁參
        照）；然依據遺產及贈與稅法施行細則第29條第1 項之
        規定，未上市之股份有限公司股票，應以繼承開始日該
        公司之資產淨值估定之；而丙○○係因公司資產淨值極
        難估計，故於遺產申報書中僅記載上開股票之「面額」
        ，至股票之「單位時價」及「遺產價額」則空白以留由
        稅捐機關自行認定乙情，業據證人丙○○於本院審理中
        結證稱：依據遺產稅法之規定，如果是未上市股票，是
        以曾麗靜死亡當日公司之現值為基準；伊之所以在遺產
        申報書面額欄記載10元，而不於現值欄內寫股票價值，
        係因為公司淨值很難計算，而遺產稅的課徵是國稅局核
        定後才發單課徵，所以伊只要填載股票之數量及面額即
        可，至於其後如對國稅局核定之股票現值有意見，可以
        另外尋求法律途徑去解決等語明確（本院卷第237 、23
        9 、240 頁參照），並有「單位時價」欄及「遺產價額
        」欄均留白之上開遺產申報書1 份在卷可查（警卷第51
        頁參照）。是丙○○既係因曾麗靜所購入之宇啟建設開
        發公司及威皇開發公司未上市股票之公司資產淨值極難
        估計，故於遺產申報書上僅記載上開股票之面額，至單
        位時價及價額則空白欲留由稅捐機關自行認定，即難謂
        係被告二人故意隱匿短報上開股票價值，故公訴人此部
        分所指，亦顯有誤會。
      4.再關於公訴人所指被告二人隱匿短報曾麗靜向大立投資
        公司所購入土地之價值部分：
        曾麗靜向大立投資公司購入該公司所有位於高雄市○○
        區○○段地號第542 、543 、544 、545 、546 、547
        、548 、549 、550 及554-1 號等10筆土地時，係以1,
        200,000,000 元購入，已如前述，而丙○○申報曾麗靜
        遺產時，關於上開土地係於遺產申報書上記載以公告現
        值乘以土地面積所換算之土地價額，而非購入時價，有
        上開遺產申報書1 份在卷可查（警卷第42頁參照）；惟
        按遺產價值之計算，以被繼承人死亡時之時價，所稱時
        價，土地以公告土地現值或評定標準價格為準，遺產及
        贈與稅法第10條第1 項、第3 項定有明文，而丙○○於
        申報上開土地價額時，即係依照前揭法律規定以公告現
        值計算土地價額乙情，業據證人丙○○於本院審理中結
        證稱：伊申報曾麗靜遺產時，有關土地部分，依照稅法
        規定係以政府所發布之公告現值為基準，並沒有其他選
        擇，故伊在申報書上，就填載土地之坐落、編號及面積
        ，然後記載土地之公告現值等語明確（本院卷(二)第237
        、239 、245 、246 頁參照），而觀諸遺產申報書（警
        卷第42頁參照），亦僅有「公告現值」一欄，亦足為證
        。故丙○○於申報曾麗靜遺產時，既係依前揭法律規定
        記載上開土地之公告現值，即無所謂被告二人短報上開
        土地價額可言，是公訴人此部分之認定，亦顯有錯誤。
      5.末觀諸現行遺產稅法之相關規定，並未限制被繼承人於
        其死亡前一定期間內不得處分其財產，而本件關於曾麗
        靜生前之前揭各筆貸款申請、債券解約、土地購買、增
        資認股、購買股票及提領現金，均係曾麗靜於其意識清
        楚之情形下基於其自由意志所為，且均已完成產權移轉
        登記，而核其性質，均屬財產種類之變更，形式上並無
        減少財產，是縱依法定計價標準計算結果，實質上固有
        減少財產價值，並因此產生節稅利益，然此應純屬法律
        制度所賦予之合法利益，尚難遽予認定即屬以詐術逃漏
        遺產稅捐，否則將滋生如何以財產處分時間點劃分被繼
        承人生前財產處分行為究係合法之節稅行為，抑或逃漏
        稅捐行為之疑義。又遺產稅之申報方式與營利事業所得
        稅或個人綜合所得稅之申報方式不同，後者申報人需自
        行結算後申報並繳納應納稅額，前者申報人則僅需申報
        遺產項目，至遺產總額則由稅捐機關自行認定後，再視
        情況依實質課稅原則進行回歸調整，此亦據證人即財政
        部高雄市國稅局稽核科承辦員周璧珠於本院審理中結證
        稱：伊係財政部高雄市國稅局稽核科之承辦員，關於本
        件申報伊係對原承辦人所查核之結果進行審核，以避免
        錯誤，而經伊覆核之結果，伊將被繼承人曾麗靜死亡前
        2 個月之舉債、置產，基於實質課稅原則進行回歸調整
        ；伊不會去計算繼承人自行申報遺產之總額，而係根據
        繼承人申報之遺產項目去核定金額等語明確（本院卷(三)
        第54至56頁參照）。從而，關於遺產稅之申報，稅捐機
        關既於申報人申報後，仍會依據申報人所申報之遺產項
        目逐項核定遺產價額，倘認有違反課稅公平部分，再依
        實質課稅原則進行回歸調整，則申報人之申報內容縱有
        違誤，稅捐機關亦非必然陷於錯誤，復稅捐稽徵法第41
        條之詐術逃漏稅捐罪並無處罰未遂犯之規定，申報人之
        上開行為即與詐術逃漏稅捐罪之構成要件有間，尚難逕
        以該罪相繩。
七、結論：
    綜上所述，本件被告二人究否確有本件逃漏稅捐之事實，本
    院認為仍存有合理之懷疑，尚未到達確信其為真實之程度。
    此外，復查無其他積極證據足資認定被告二人確有前揭被訴
    之犯行，揆諸首揭法律規定與說明，既無足夠證據確信公訴
    意旨之指述為真實，不能證明被告二人犯有被訴之詐術逃漏
    稅捐罪嫌，本院自應為被告二人無罪判決之諭知。
八、至公訴人於本院審理中雖另以被告乙○○係大立投資公司負
    責人，而納稅義務人大立投資公司出售其所有位於高雄市○
    ○區○○段地號第542 、543 、544 、545 、546 、547 、
    548 、549 、550 及554-1 號等10筆土地予曾麗靜，並無交
    易事實，亦無對價，而被告乙○○以買賣原因囑託不知情之
    他人製作土地登記申請書，並向地政機關申請辦理上開土地
    之所有權移轉登記，而以此方式逃漏贈與稅，因認被告乙○
    ○另涉犯稅捐稽徵法第47條第1 款、第41條公司負責人為納
    稅義務人以不正方法逃漏稅捐罪等情，主張此部分亦應由本
    院併予審理，並聲請傳喚證人陳櫻珍及陳淑如以證明上開土
    地辦理移轉登記經過。惟查，本件起訴書之犯罪事實，關於
    上開土地部分，僅記載被告二人係趁曾麗靜生重病意識不清
    之際，先將上開土地出賣予曾麗靜，再利用已歸曾麗靜所有
    之上開土地為擔保而以曾麗靜名義向銀行借得現款，嗣後再
    將上開現款移轉至無對價關係之他人帳戶，而以此方式減少
    曾麗靜之資產，以達到逃漏遺產稅之目的等語，而未有隻字
    片語提及大立投資公司上開行為涉及逃漏贈與稅，實難認公
    訴人於本院審理中所指大立投資公司逃漏贈與稅部分亦在上
    開起訴之列；況稅捐稽徵法第47條係規定納稅義務人為公司
    因違反稅捐稽徵法相關規定應處以刑罰者，轉嫁處罰該公司
    負責人之規定，而公司負責人基於上述代罰原理所犯稅捐稽
    徵法第47條第1 款之罪，與其本人為犯罪主體所犯之其他逃
    漏稅捐犯行，並不具牽連犯之關係，亦無從形成概括犯意，
    並無成立連續犯之可能（最高法院92年度台上字第4025號判
    決意旨參照），從而，檢察官所指被告上開行為既與本案前
    經起訴部分不具牽連犯或連續犯之裁判上一罪關係，而係數
    罪關係，本院自亦無從併予審理，即無傳喚前揭證人之必要
    。是此部分應由檢察官另為適法之處理，併此敘明。
據上論斷，應依刑事訴訟法第301 條第1 項，判決如主文。
本案經檢察官呂乾坤到庭執行職務。
中    華    民    國    95    年    12    月    28    日
                  刑事第四庭  審判長法  官  郭玫利
                                    法  官  陳明呈
                                    法  官  陳振嘉
如不服本判決，應於判決送達後10日內，向本院提出上訴狀。
以上正本證明與原本無異。
中    華    民    國    95    年    12    月    28    日
                                    書記官  顏宗貝


司法院資訊處製作；財團法人民間司法改革基金會備份。
